臺灣苗栗地方法院刑事判決　　　　　　93年度交簡上字第21號
上　訴　人　臺灣苗栗地方法院檢察署檢察官
被　　　告　甲○○
上列上訴人因公共危險案件，不服本院苗栗簡易庭93年度苗交簡
字第165 號中華民國93年7 月29日第一審簡易判決（聲請案號：
臺灣苗栗地方法院檢察署93年度偵字第1095號），提起上訴，本
院管轄之第2 審合議庭判決如下：
    主  文
上訴駁回。
    理  由
一、本案經本院審理結果，認第一審簡易判決認事用法及量刑均
    無不當，應予維持，並引用簡易判決書記載之事實、證據及
    理由（如附件）。
二、上訴意旨略以：酒醉駕車之公共危險罪自88年4 月21日公佈
    實施以來，政府已利用各種機會宣導，被告仍飲酒後其酒精
    測試值高達每公升0.91毫克，對行車安全已造成嚴重威脅；
    而被告於偵查間，又意圖脫免卸責，翻異前詞而否認犯罪，
    且勾串證人為不實之證述，嗣經極盡調查之能事後，始因無
    法抵賴而自白犯行，非從重量刑無以矯正其罪，因認公訴人
    原求處有期徒刑6 月，原審只判處有期徒刑4 月，量刑過輕
    ，且又未說明原檢察官求處刑度有無過當之理由，難認判決
    允當，爰上訴請求仍予量處被告有期徒刑6 月等語。
三、按刑事審判旨在實現刑罰權之分配的正義，故法院對有罪之
    被告科刑，應符合罪刑相當之原則，使罰當其罪，此所以刑
    法第五十七條明定科刑時應審酌一切情狀，尤應注意該條所
    列十款事項以為科刑輕重之標準。又量刑之輕重，係屬事實
    審法院得依職權自由裁量之事項，苟已斟酌刑法第五十七條
    各款所列情狀，而未逾越法定刑度，即不得遽指為違法。次
    按「服用毒品、麻醉藥品、酒類或其他相類之物，不能安全
    駕駛動力交通工具而駕駛者，處1年以下有期徒刑、拘役或
    30,000元以下罰金」，刑法第185 條之3 定有明文。本件原
    判決之量刑理由略如：「前無犯罪紀錄，素行尚好，有臺灣
    高等法院被告全國前案紀錄表附卷可稽、惟酒後駕車嚴重危
    害他人行車安全，且已肇事、駕駛動力交通工具種類為重型
    機車、血液中酒精濃度換算呼氣酒精濃度測定值高達每公升
    0.91毫克、犯後供詞反覆且迴避責任之態度及檢察官之求刑
    等一切情狀」等語，顯已就上訴意旨指摘事項，均已於事實
    欄明白認定，並於理由欄詳加論斷，從而於法定刑範圍內，
    量處有期徒刑4 月，依形式上觀察，並未逾越法律規定之範
    圍，或有濫用其權限之情形，其量刑亦堪稱妥適。上訴意旨
    未提出其他之證據及理由，逕予指摘原判決不當，容有誤會
    ，應予駁回。
據上論斷，應依刑事訴訟法第455 條之1 第3 項、第373 條、第
368 條，判決如主文。
中　　華　　民　　國　　94　　年　　2 　　月　　3 　　日
                  刑事第三庭  審判長法　官　劉興浪
　                                  法　官　蔡志宏
      　　　                        法　官　楊台清
以上正本證明與原本無異。
本件不得上訴。
                                    書記官　王月香
中　　華　　民　　國　　94　　年　　2 　　月　　3 　　日
